【裁判字號】    94,交易緝,12
【裁判日期】    950105
【裁判案由】    公共危險
【裁判全文】
臺灣臺中地方法院刑事判決            94年度交易緝字第12號
公  訴  人  臺灣臺中地方法院檢察署檢察官
被      告  乙○○
上列被告因公共危險等案件，經檢察官提起公訴（92年度偵字第
6824號），經本院合議庭裁定適用簡式審判程序，本院判決如下
：
    主    文
乙○○服用酒類，不能安全駕駛動力交通工具而駕駛，處拘役伍
拾日，如易科罰金，以參佰元折算壹日。又意圖為自己不法之所
有而侵占離本人所持有之物，處罰金貳仟壹佰元，如易服勞役，
以參佰元折算壹日。
    犯罪事實
一、乙○○於民國92年3月23日上午8時許，在台中縣潭子鄉某河
    邊，拾獲甲○○所有之手提袋1個（該手提袋係黃莉捷於92
    年3月13日上午11時許，騎機車途經台中市○○○路靠近忠
    誠街口時，遭2名不詳姓名年籍之人騎機車從其左後方搶奪
    得手，嗣經該不詳之人將手提袋內之現金新台幣《下同》
    2,000元，中友百貨禮卷約2,500元取走後，將手提袋連同裡
    面之其餘物品棄置於該處），內有紅色皮夾1個、金筆1支、
    鑽戒1枚、大霸牌行動電話1支、甲○○身分證、駕照各1張
    、華南銀行存摺1本、提款卡1張、象牙印章1枚、玉山銀行
    信用卡、新光三越聯名卡、中友百貨聯名卡、花旗銀行信用
    卡、匯豐銀行信用卡、荷蘭銀行信用卡各6張等物，詎乙○
    ○竟意圖為自己不法之所有，將其中之象牙印章1個、金筆
    1支、大霸牌行動電話1支等物侵占據為己有，其餘手提包、
    證件、信用卡等物，乙○○則依手提袋內物品所留之名片，
    於同日上午8時多許，聯絡甲○○稱要以包裹寄回，嗣乙○
    ○即將象牙印章置於其所有車號EC-2777號自用小客車前置
    物箱內，另將金筆1支及大霸牌行動電話1支置於該車後行李
    箱內，其餘物品則以牛皮紙袋包裝，準備寄還給甲○○。嗣
    至92年3月23日晚上9時許，乙○○在台中市北屯區兒童公園
    ，飲用大雕藥酒1瓶多，致有車身搖擺不定、駕駛操控力欠
    佳等情形而達不能安全駕駛之程度後，仍於同日晚上，酒後
    駕駛前開EC-2777號自用小客車，由台中市北屯區開車往台
    中縣清水鎮方向行駛。迄於同日晚上10時40分許，途經台中
    縣清水鎮○○○路與臨海路口，因酒後不能安全駕駛，致車
    身搖擺不定，為警攔檢，經警當場測得乙○○吐氣所含酒精
    濃度為每公升0.72毫克，且在前開自用小客車後座發現已包
    裝好要寄給甲○○之包裹，另在車前置物箱內查獲象牙印章
    1枚、並在後行李箱查獲金筆1支及大霸牌行動電話1支等離
    甲○○所持有之物，始循線查知上情。
二、案經台中縣警察局清水分局報請台灣台中地方法院檢察署檢
    察官偵查起訴。
    理    由
一、訊據被告乙○○固坦承於右揭時、地酒後不能安全駕駛仍駕
    車為警查獲，且有拾獲甲○○前開物品而侵占等情不諱，且
    查：
（一）右揭公共危險犯行，業據被告乙○○於警訊及偵查中坦承
      不諱，復有現場圖、測試觀察職務報告、酒精測試紀錄表
      、舉發違反道路交通管理事件通知單各乙紙附卷可稽，事
      證明確，被告此部分犯行堪以認定。
（二）又警方在被告車上查獲之手提袋及其內之紅色皮夾1個、
      金筆1支、鑽戒1枚、大霸牌行動電話1支、身分證、駕照
      各1張、華南銀行存摺1本、提款卡1張、象牙印章1枚、玉
      山銀行信用卡、新光三越聯名卡、中友百貨聯名卡、花旗
      銀行信用卡、匯豐銀行信用卡、荷蘭銀行信用卡各6張等
      物，係被害人甲○○於92年3月13日上午11時許，騎機車
      途經台中市○○○路靠近忠誠街口時，遭2名不詳姓名年
      籍之人騎機車從其左後方搶奪而失去占有等情，業經被害
      人甲○○於警訊及偵查中指述甚詳，復有受理刑事案件報
      案三聯單乙紙、贓物認領保管單乙份、起獲財物清冊表乙
      紙在卷可稽，自堪認上開物品係離甲○○本人持有之物。
      又警方查獲被告時，係分別在前開自用小客車後座發現已
      包裝好要寄給甲○○之包裹，另在車前置物箱內查獲象牙
      印章1枚、並在後行李箱查獲金筆1支及大霸牌行動電話1
      支，且被告與甲○○聯絡時，自稱陳先生等情，業經被告
      於警訊中坦承不諱，復有員警職務報告乙紙、照片3張及
      被告書寫字條照片1張在卷可稽，足見被告確將物品分開
      置放，並偽稱自己係陳先生，如被告無侵占之犯意，當將
      全部物品一起包裝寄還給甲○○，衡情當無將象牙印章1
      枚、金筆1支及大霸牌行動電話1支另外置放之理，其有侵
      占象牙印章1枚、金筆1支及大霸牌行動電話1支之犯意，
      應堪認定。事證明確，被告侵占離本人所持有之物犯行，
      亦堪認定。
二、核被告乙○○所為，係犯刑法第185條之3之公共危險罪及第
    337條之侵占離本人所持有之物罪。被告所犯上開二罪間，
    犯意各別，行為互異，應予分論併罰。爰審酌被告之犯罪動
    機、目的、手段、所生危害及犯後坦承犯行等一切情狀，分
    別量處如主文所示之刑，並諭知易科罰金及易服勞役之折算
    標準。
據上論斷，應依刑事訴訟法第273條之1第1項、第299條第1項前
段、刑法第185條之3、第337條、第41條第1項前段、第42條第2
項、罰金罰鍰提高標準條例第1條前段、第2條，判決如主文。
本案經檢察官蔡雯娟到庭執行職務。
中    華    民    國    95    年    1     月    5    日
                    交通法庭    法  官  郭德進
上正本證明與原本無異。
如不服本判決，應於送達後十日內向本院提出上訴狀（須附繕本
），上訴於台灣高等法院台中分院。
中    華    民    國    95    年    1     月    9     日
                                書記官  陳惠玲
附錄論罪科刑法條
中華民國刑法第185條之3
服用毒品、麻醉藥品、酒類或其他相類之物，不能安全駕駛動力
交通工具而駕駛者，處一年以下有期徒刑、拘役或三萬元以下罰
金。
中華民國刑法第337條
 (侵占遺失物罪)
意圖為自己或第3人不法之所有，而侵占遺失物、漂流物或其他
離本人所持有之物者，處五百元以下罰金。
                                                      A


司法院資訊處製作；財團法人民間司法改革基金會備份。
